臺灣橋頭地方法院民事判決　　　　　　110年度橋簡字第779號
原　　　告　良京實業股份有限公司

法定代理人　平川秀一郎

訴訟代理人　曾玟玟　
被　　　告　盧士雄　
上列當事人間請求清償債務事件，本院於民國110 年11月18日言
詞辯論終結，判決如下：
    主  文
被告應給付原告新臺幣玖萬捌仟參佰零肆元，及其中新臺幣玖萬
肆仟參佰伍拾玖元自民國九十六年五月二十九日起至民國一○四
年八月三十一日止，按週年利率百分之十八點二五計算之利息；
自民國一○四年九月一日起至清償日止，按週年利率百分之十五
計算之利息；暨違約金新臺幣壹元。
被告應給付原告新臺幣伍萬陸仟捌佰玖拾壹元，及自民國九十五
年十一月六日起至民國一○四年八月三十一日止，按週年利率百
分之十九點七一計算之利息；自民國一○四年九月一日起至清償
日止，按週年利率百分之十五計算之利息；暨違約金新臺幣壹元
。
原告其餘之訴駁回。
訴訟費用新臺幣壹仟陸佰陸拾元由被告負擔新臺幣壹仟陸佰元，
餘由原告負擔。
本判決原告勝訴部分得假執行。但被告如分別以新臺幣玖萬捌仟
參佰零肆元及新臺幣伍萬陸仟捌佰玖拾壹元為原告供擔保，各免
為假執行。
    事實及理由
一、按簡易訴訟之訴狀送達後，原告不得將原訴變更或追加他訴
    ，但請求基礎事實同一，擴張或減縮應受判決事項之聲明者
    ，不在此限，民事訴訟法第436 條第2 項、第255 條第1 項
    第2 、3 款分別定有明文。本件原告起訴時原請求：㈠、被
    告應給付原告新臺幣（下同）98,304元，及自民國96年5 月
    29日起至104 年8 月31日止，按週年利率18.25 ％計算之利
    息，自104 年9 月1 日起至清償日止，按週年利率15％計算
    之利息，暨自96年6 月30日起至清償日止，逾期在6 個月以
    內者，按上開利率10％、逾期超過6 月者，按上開利率20％
    計算之違約金。㈡、被告應給付原告56,891元，及自95年11
    月6 日起至104 年8 月31日止，按週年利率19.71 ％計算之
    利息，自104 年9 月1 日起至清償日止，按週年利率15％計
    算之利息，暨自95年12月7 日起至清償日止，逾期在6 個月
    以內者，按上開利率10％、逾期超過6 月者，按上開利率20
    ％計算之違約金。嗣於訴狀送達後，變更聲明為：㈠、被告
    應給付原告98,304元，及其中94,359元自96年5 月29日起至
    104 年8 月31日止，按週年利率18.25 ％計算之利息，自10
    4 年9 月1 日起至清償日止，按週年利率15％計算之利息，
    暨自96年6 月30日起至清償日止，逾期在6 個月以內者，按
    上開利率10％、逾期超過6 月者，按上開利率20％計算之違
    約金。㈡、被告應給付原告56,891元，及自95年11月6 日起
    至104 年8 月31日止，按週年利率19.71 ％計算之利息，自
    104 年9 月1 日起至清償日止，按週年利率15％計算之利息
    ，暨自95年12月7 日起至清償日止，逾期在6 個月以內者，
    按上開利率10％、逾期超過6 月者，按上開利率20％計算之
    違約金（詳見本院卷第53頁）。經核與前開規定相符，自予
    准許。
二、原告主張：
㈠、被告前向訴外人寶華商業銀行（下稱寶華銀行）申辦循環信
    用貸款，雙方約定借款可動用額度最高為100,000 元，借款
    動用期間自核准日起為期1 年，期滿30日前，寶華銀行或被
    告如無書面通知撤銷、解除或終止契約者，得逕以同一內容
    繼續延長1 年，其後每年屆期時亦同，借款利率則以固定年
    利率18.25 ％計付，如被告未依約清償，則逾期6 個月以內
    者，按上開利率10％，逾期超過6 個月者，按上開利率20％
    計算違約金。詎被告未依約繳款，迄尚積欠本金94,359元及
    相關利息、違約金未償，而寶華銀行已將上開債權移轉讓與
    原告，並依法公告，爰依消費借貸契約及民法債權讓與之法
    律關係提起本訴。
㈡、被告前向寶華銀行申辦信用卡使用，依約得持卡至特約商店
    記帳消費，但應於當期繳款截止日前清償，若於截止日前未
    繳清全部信用卡帳款，即表示選擇以循環信用方式繳款，並
    按週年利率19.71 ％計付循環利息，如被告未依約清償，則
    逾期6 個月以內者，按上開利率10％，逾期超過6 個月者，
    按上開利率20％計算違約金。詎料，被告未依約還款，尚積
    欠本金56,891元及相關利息、違約金未償，且上開債權已由
    寶華銀行移轉讓與原告，並依法公告。為此，爰依信用卡契
    約及民法債權讓與之法律關係提起本訴。
㈢、聲明：如上開變更後之聲明所示。
三、被告則以：對本件沒有意見，但沒有工作也沒有能力償還，
    請法院依法審酌等詞置辯。
四、本院得心證之理由：
㈠、原告主張之上揭事實，已據提出魔力現金卡申請書、魔力現
    金卡約定書暨循環信用貸款契約、分攤表、債權讓與證明書
    、債權讓與公告、往來明細查詢報表資料等件為佐（見本院
    卷第13至36頁、第55至58頁），且被告經合法通知，未於言
    詞辯論期日到場，亦未提出書狀作何聲明或陳述，依民事訴
    訟法第280 條第3 項準用第1 項規定，應視同自認，是原告
    主張之事實，自堪信為真。依此，原告依消費借貸契約、信
    用卡契約及民法債權讓與之法律關係，請求：1.被告應給付
    原告98,304元，及其中94,359元自96年5 月29日起至104 年
    8 月31日止，按週年利率18.25 ％計算之利息，自104 年9
    月1 日起至清償日止，按週年利率15％計算之利息；2.被告
    應給付原告56,891元，及自95年11月6 日起至104 年8 月31
    日止，按週年利率19.71 ％計算之利息，自104 年9 月1 日
    起至清償日止，按週年利率15％計算之利息，均屬有據，應
    予准許。
㈡、另按約定之違約金過高者，法院得減至相當之數額；違約金
    除當事人另有訂定外，視為因不履行而生損害之賠償總額，
    民法第252 條、第250 條第2 項前段已規定甚明。復約定之
    違約金苟有過高情事，法院即得依規定核減至相當之數額，
    並無應待至債權人請求給付後始得核減之限制。此項核減，
    法院得以職權為之，亦得由債務人訴請法院核減。查原告第
    1 、2 項聲明後段請求違約金部分，固核與兩造消費借貸契
    約第8 條、信用卡約定條款第4 條之內容相符（見本院卷第
    15頁、第27頁），但本院審酌原告因被告遲延清償所受積極
    損害、所失利益，通常為該款項再轉借予他人後之利息收入
    或轉作他項投資之收益，而本件利息利率已高達週年利率18
    .25 ％、19.71 ％，倘不顧社會經濟常情仍加計違約金，顯
    與目前國內外貨幣市場利率均已大幅調降有所違背，茲斟酌
    上情，將原告請求之違約金酌減至1 元，以求公允。
五、綜上所述，原告依消費借貸契約、信用卡契約及民法債權讓
    與之法律關係，請求：㈠、被告應給付原告98,304元，及其
    中94,359元自96年5 月29日起至104 年8 月31日止，按週年
    利率18.25 ％計算之利息，自104 年9 月1 日起至清償日止
    ，按週年利率15％計算之利息，暨違約金1 元；㈡、被告應
    給付原告56,891元，及自95年11月6 日起至104 年8 月31日
    止，按週年利率19.71 ％計算之利息，自104 年9 月1 日起
    至清償日止，按週年利率15％計算之利息，暨違約金1 元，
    尚屬有據，應予准許；逾此範圍之主張，則無理由，應予駁
    回。
六、原告勝訴部分，係適用簡易訴訟程序為被告敗訴之判決，依
    民事訴訟法第389 條第1 項第3 款規定，應職權宣告假執行
    。另依同法第392 條第2 項規定，職權宣告被告如預供擔保
    ，免為假執行。
七、訴訟費用負擔之依據：民事訴訟法第79條。本件訴訟費用額
    ，依後附計算書確定如主文所示之金額。
中    華    民    國    110    年    12    月    3    日
                  橋頭簡易庭  法      官   楊博欽
以上正本係照原本作成。
如不服本判決，應於送達後20日內，向本院提出上訴狀並表明上
訴理由，如於本判決宣示後送達前提起上訴者，應於判決送達後
20日內補提上訴理由書（須附繕本）。
中    華    民    國    110    年    12    月    3    日
                              書  記  官   程淑萍
訴訟費用計算式：
裁判費（新臺幣）   1,660元
合計               1,660元